---
title: "Relación del sedentarismo con problemas auditivos y visuales"
author: "Antonia Añazco, Daniel Marrón, Jorge Bermejo"
date: "`r Sys.Date()`"
output: 
  ioslides_presentation:
    widescreen: true
    smaller: true
    logo: "IMAGES/logo-universidad-de-burgos.png"
---

```{r setup, include=FALSE}
knitr::opts_chunk$set(echo = FALSE)
```


## ÍNDICE

- Introducción
- Objetivos
- Métodos
- Resultados
- Discusión


## INTRODUCCIÓN (I) 📖

El sedentarismo representa un **serio problema** para la salud pública, especialmente en Occidente, según Rodulfo, J. I. A. (2019) 🤓 [1]. 

Algunos efectos según Hu, F. B. (2003) 🤓 [2]: 

• Hipertensión 

• Diabetes tipo II 

• Obesidad 

Ahora bien, ¿alguna vez os habéis planteado **cómo afecta al sedentarismo a otros aspectos acerca de nuestra salud no tan obvios**? 


## OBJETIVOS


## MÉTODOS
### Importamos las librerías y los datos a usar
```{r}
library(tidyjson)
library(rjson)
library(tidyverse)
library(readr)
library(readxl)
library(dplyr)
library(ggplot2)
library(tidyr)
library(ggborderline)
library(ggdark)


audifono_sexo_edad <- fromJSON(file = "DATOS/audif_SexAge_miles.json")
gafas_sexo_edad <- fromJSON(file = "DATOS/gafas_SexAge_miles.json")
imc_sexo_edad <- fromJSON(file = "DATOS/imc_SexAge_miles.json")
sedentarismo_sexo_edad <- fromJSON(file = "DATOS/seden_SexAge_miles.json")
```

## FORMATEO DE DATOS
```{r}
audif_sexo_edad <- audifono_sexo_edad %>% spread_all()
gafas_sexo_edad <- gafas_sexo_edad %>% spread_all()
imc_sexo_edad <- imc_sexo_edad %>% spread_all()
sedent_sexo_edad <- sedentarismo_sexo_edad %>% spread_all()
```
### Formateamos el conjunto de datos: imc_SexAge
```{r}
imc_sexo_edad %>% gather_object %>% json_types %>% count(name,type) 
```
```{r}
imc_SexAge <- imc_sexo_edad %>%
enter_object(Data) %>%
gather_array %>%
spread_all()
imc_SexAge$Sexo <- NA
imc_SexAge$Edad <- NA
imc_SexAge$IMC <- NA
for (i in 1:dim(imc_SexAge)[1]){
  r <- unlist(gregexpr(',', imc_SexAge$Nombre[i]))
  primera_coma <- r[1]
  segunda_coma <- r[2]
  imc_SexAge$Sexo[i] <- substring(imc_SexAge$Nombre[i], 0, primera_coma-1)
  edad <- substring(imc_SexAge$Nombre[i], primera_coma+1, segunda_coma-1)
  if (edad != " TOTAL"){
  edad <- substring(imc_SexAge$Nombre[i], primera_coma+4, primera_coma+12)
  }
  imc_SexAge$Edad[i] <- edad
  imc_SexAge$IMC[i] <- substring(imc_SexAge$Nombre[i], segunda_coma+1)
}
```

## Slide with R Output

```{r cars, echo = TRUE}
summary(cars)
```

## Slide with Plot

```{r pressure}
plot(pressure)
```

