---
title: "Relación del sedentarismo con problemas auditivos y visuales"
author: "Antonia Añazco, Daniel Marrón, Jorge Bermejo"
date: "`r Sys.Date()`"
output: 
  ioslides_presentation:
    widescreen: true
    smaller: true
    logo: "IMAGES/logo-universidad-de-burgos.png"
---

```{r setup, include=FALSE}
knitr::opts_chunk$set(echo = TRUE)
```


## ÍNDICE

- Introducción
- Objetivos
- Métodos
- Resultados
- Discusión


## INTRODUCCIÓN 📖

El sedentarismo representa un **serio problema** para la salud pública, especialmente en Occidente, según Rodulfo, J. I. A. (2019) 🤓 [1]. 

Algunos efectos según Hu, F. B. (2003) 🤓 [2]: 

• Hipertensión 

• Diabetes tipo II 

• Obesidad 

Ahora bien, ¿alguna vez os habéis planteado **cómo afecta al sedentarismo a otros aspectos acerca de nuestra salud no tan obvios**? 

## OBJETIVOS

• Relación entre el sedentarismo y el uso de audífonos por grupos de edad

• Relación entre el sedentarismo y el uso de audífonos según el sexo

• Relación entre el sedentarismo y el uso de gafas por grupos de edad

• Relación entre el sedentarismo y el uso de gafas según el sexo


## MÉTODOS (I)
### Importamos las librerías y los datos a usar
```{r, warning = FALSE}
library(tidyjson)
library(rjson)
library(tidyverse)
```



