---
title: "Relación del sedentarismo con problemas auditivos y visuales"
author: "Antonia Añazco, Daniel Marrón, Jorge Bermejo"
date: "`r Sys.Date()`"
output: 
  ioslides_presentation:
    widescreen: true
    smaller: true
    logo: "IMAGES/logo-universidad-de-burgos.png"
---

```{r setup, include=FALSE}
knitr::opts_chunk$set(echo = TRUE)
```


## ÍNDICE

- Introducción
- Objetivos
- Métodos
- Resultados
- Discusión


## INTRODUCCIÓN 📖

El sedentarismo representa un **serio problema** para la salud pública, especialmente en Occidente, según Rodulfo, J. I. A. (2019) 🤓 [1]. 

Algunos efectos según Hu, F. B. (2003) 🤓 [2]: 

• Hipertensión 

• Diabetes tipo II 

• Obesidad 

Ahora bien, ¿alguna vez os habéis planteado **cómo afecta al sedentarismo a otros aspectos acerca de nuestra salud no tan obvios**? 

## OBJETIVOS

• Relación entre el sedentarismo y el uso de audífonos por grupos de edad

• Relación entre el sedentarismo y el uso de audífonos según el sexo

• Relación entre el sedentarismo y el uso de gafas por grupos de edad

• Relación entre el sedentarismo y el uso de gafas según el sexo


## MÉTODOS (I)
### Importamos las librerías y los datos a usar
```{r, warning = FALSE}
library(tidyjson)
library(rjson)
library(tidyverse)
```
## MÉTODOS (II)
### Importamos las librerías y los datos a usar
```{r, warning = FALSE}
library(readr)
library(readxl)
library(dplyr)
library(ggplot2)
library(tidyr)
library(ggborderline)
library(ggdark)


audifono_sexo_edad <- fromJSON(file = "DATOS/audif_SexAge_miles.json")
gafas_sexo_edad <- fromJSON(file = "DATOS/gafas_SexAge_miles.json")
imc_sexo_edad <- fromJSON(file = "DATOS/imc_SexAge_miles.json")
sedentarismo_sexo_edad <- fromJSON(file = "DATOS/seden_SexAge_miles.json")
```
## MÉTODOS (III)
### FORMATEO DE DATOS
```{r}
audif_sexo_edad <- audifono_sexo_edad %>% spread_all()
gafas_sexo_edad <- gafas_sexo_edad %>% spread_all()
imc_sexo_edad <- imc_sexo_edad %>% spread_all()
sedent_sexo_edad <- sedentarismo_sexo_edad %>% spread_all()
```
#### Formateamos el conjunto de datos: "imc_SexAge"
```{r}
imc_sexo_edad %>% gather_object %>% json_types %>% count(name,type) 
```
## MÉTODOS (IV)
#### Formateamos el conjunto de datos: "imc_SexAge"
```{r}
imc_SexAge <- imc_sexo_edad %>%
enter_object(Data) %>%
gather_array %>%
spread_all()
imc_SexAge$Sexo <- NA
imc_SexAge$Edad <- NA
imc_SexAge$IMC <- NA
for (i in 1:dim(imc_SexAge)[1]){
  r <- unlist(gregexpr(',', imc_SexAge$Nombre[i]))
  primera_coma <- r[1]
  segunda_coma <- r[2]
  imc_SexAge$Sexo[i] <- substring(imc_SexAge$Nombre[i], 0, primera_coma-1)
  edad <- substring(imc_SexAge$Nombre[i], primera_coma+1, segunda_coma-1)
  if (edad != " TOTAL"){
  edad <- substring(imc_SexAge$Nombre[i], primera_coma+4, primera_coma+12)
  }
  imc_SexAge$Edad[i] <- edad
  imc_SexAge$IMC[i] <- substring(imc_SexAge$Nombre[i], segunda_coma+1)
}
```
## MÉTODOS (V)
#### Formateamos el conjunto de datos: "imc_SexAge"
Algunas aclaraciones al respecto:
```{r}
imc_SexAge %>% gather_object %>% json_types %>% count(name,type) 
```
Este "Code Chunk" nos sirve para saber a qué datos hemos de acceder. En particular, se formateará los datos de la categoría array (excepto MetaData) En el resultado anterior ya dicho array no se encuentra porque ya lo hemos formateado.
Además, las funciones unlist(gregexpr()) devuelve el índice de todas las apariciones de un determinado character en un character de mayor longitud. 
La función substring() devuelve el sub-character presente en un character de mayor longitud entre ciertos índices pasados como argumento.

## MÉTODOS (VI)
### FORMATEO DE DATOS
#### Formateamos el conjunto de datos: "sedent_sexo_edad"
```{r}
sedent_sexo_edad %>% gather_object %>% json_types %>% count(name, type)
```
## MÉTODOS (VII)
### FORMATEO DE DATOS
#### Formateamos el conjunto de datos: "sedent_sexo_edad"
```{r}
sedent_SexAge <- sedent_sexo_edad %>% 
enter_object(Data) %>% 
gather_array %>% 
spread_all()
sedent_SexAge$Sexo <- NA
sedent_SexAge$Edad <- NA
sedent_SexAge$Sedentarismo <- NA
for (i in 1:dim(sedent_SexAge)[1]){
  r <- unlist(gregexpr(',', sedent_SexAge$Nombre[i]))
  primera_coma <- r[1]
  segunda_coma <- r[2]
  sedent_SexAge$Sexo[i] <- substring(sedent_SexAge$Nombre[i], 0, primera_coma-1)
  edad <- substring(sedent_SexAge$Nombre[i], primera_coma+1, segunda_coma-1)
  if (edad != " TOTAL"){
  edad <- substring(sedent_SexAge$Nombre[i], primera_coma+4, primera_coma+12)
  }
  sedent_SexAge$Edad[i] <- edad
  sedent_SexAge$Sedentarismo[i] <- substring(sedent_SexAge$Nombre[i], segunda_coma+1)
}
```
## MÉTODOS (VIII)
### FORMATEO DE DATOS
#### Formateamos el conjunto de datos: "gafas_sexo_edad"

```{r}
gafas_sexo_edad %>% gather_object %>% json_types %>% count(name,type) 
```
## MÉTODOS (IX)
### FORMATEO DE DATOS
#### Formateamos el conjunto de datos: "gafas_sexo_edad"
```{r}
gafas_SexAge <- gafas_sexo_edad %>%
  enter_object(Data) %>%
  gather_array %>%
  spread_all()
gafas_SexAge$Sexo <- NA
gafas_SexAge$Edad <- NA
gafas_SexAge$Gafas <- NA
for (i in 1:dim(gafas_SexAge)[1]){
  r <- unlist(gregexpr(',', gafas_SexAge$Nombre[i]))
  primera_coma <- r[1]
  segunda_coma <- r[2]
  gafas_SexAge$Sexo[i] <- substring(gafas_SexAge$Nombre[i], 0, primera_coma-1)
  edad <- substring(gafas_SexAge$Nombre[i], primera_coma+1, segunda_coma-1)
  if (edad != " TOTAL"){
  edad <- substring(gafas_SexAge$Nombre[i], primera_coma+4, primera_coma+12)
  }
  gafas_SexAge$Edad[i] <- edad
  gafas_SexAge$Gafas[i] <- substring(gafas_SexAge$Nombre[i], segunda_coma+1)
}
```
## MÉTODOS (X)
### FORMATEO DE DATOS
#### Formateamos el conjunto de datos: "audif_sexo_edad"
```{r}
audif_sexo_edad %>% gather_object %>% json_types %>% count(name, type)
```
## MÉTODOS (XI)
### FORMATEO DE DATOS
#### Formateamos el conjunto de datos: "audif_sexo_edad"
```{r}
audif_SexAge <- audif_sexo_edad %>% 
  enter_object(Data) %>% 
  gather_array %>% 
  spread_all()
audif_SexAge$Sexo <- NA
audif_SexAge$Edad <- NA
audif_SexAge$Audifono <- NA
for (i in 1:dim(audif_SexAge)[1]){
  r <- unlist(gregexpr(',', audif_SexAge$Nombre[i]))
  primera_coma <- r[1]
  segunda_coma <- r[2]
  audif_SexAge$Sexo[i] <- substring(audif_SexAge$Nombre[i], 0, primera_coma-1)
  edad <- substring(audif_SexAge$Nombre[i], primera_coma+1, segunda_coma-1)
  if (edad != " TOTAL"){
  edad <- substring(audif_SexAge$Nombre[i], primera_coma+4, primera_coma+12)
  }
  audif_SexAge$Edad[i] <- edad
  audif_SexAge$Audifono[i] <- substring(audif_SexAge$Nombre[i], segunda_coma+1)
}
```
## MÉTODOS (XII)
#### *Unión de los conjuntos de datos sedentarismo y uso de audífonos por edad y sexo*
```{r, warning=FALSE}
sedent_audif <-  
  audif_SexAge %>% 
  mutate(numero_audifonos = Valor*1000) %>% 
  select("Sexo", "Audifono", "numero_audifonos", "Edad") %>% 
  full_join(x = ., 
            y = sedent_SexAge %>% 
            mutate(personas_sedentarias = Valor*1000) %>% 
            select("Sexo", "Sedentarismo", "personas_sedentarias", "Edad"),
            by = c("Sexo" = "Sexo", "Edad" = "Edad"))
```
## MÉTODOS (XIII)
#### *Modificación del conjunto de datos en relación al sedentarismo y al uso de audífonos*
```{r}
grafico1 <-sedent_audif %>% filter(Sexo != "Ambos sexos") %>% 
  filter(Audifono %in% c(" Sí", " No")) %>%
  filter(Sedentarismo %in% c(" Sí", " No")) %>% 
  mutate(ratio_audifonos_por_persona = 100*numero_audifonos/personas_sedentarias) %>% 
  filter(Edad != " TOTAL") 
```

## MÉTODOS (XIV)
#### *Modificación del conjunto de datos en relación al sedentarismo y al uso de audífonos*

```{r}
cont <- 1
sedentarios <- c(NA, NA, NA, NA, NA, NA, NA, NA)
no_sedentarios <- c(NA, NA, NA, NA, NA, NA, NA, NA)
aux <- 1
  for (i in 1:(length(grafico1$personas_sedentarias)/4)){
  si_sedent <- grafico1$personas_sedentarias[cont]
  cont <- cont + 1
  no_sedent <- grafico1$personas_sedentarias[cont]
  cont <- cont + 3
  sedentarios[aux] <- si_sedent
  no_sedentarios[aux] <- no_sedent
  aux <- aux + 1
}

grafico1$porcentaje_sedentarios <- NA
grafico1$porcentaje_no_sedentarios <- NA
aux <- 1
  for (i in 1:length(grafico1$porcentaje_sedentarios)){
  grafico1$porcentaje_sedentarios[i] <- sedentarios[aux]*100/(sedentarios[aux] + no_sedentarios[aux])
  grafico1$porcentaje_no_sedentarios[i] <- no_sedentarios[aux]*100/(sedentarios[aux] + no_sedentarios[aux])
  if(i%%4 == 0){
  aux <- aux + 1
  }
}
```

## MÉTODOS (XV)
#### *Modificación del conjunto de datos en relación al sedentarismo y al uso de audífonos*
```{r}
cont <- 1
audifonos <- c(NA, NA, NA, NA, NA, NA, NA, NA)
no_audifonos <- c(NA, NA, NA, NA, NA, NA, NA, NA)
aux <- 1
 for (i in 1:(length(grafico1$numero_audifonos)/4)){
 audif <- grafico1$numero_audifonos[cont]
 cont <- cont + 2
 no_audif <- grafico1$numero_audifonos[cont]
 cont <- cont + 2
 audifonos[aux] <- audif
 no_audifonos[aux] <- no_audif
 aux <- aux + 1
}

grafico1$porcentaje_audifonos <- NA
grafico1$porcentaje_no_audifonos <- NA
aux <- 1
 for (i in 1:length(grafico1$numero_audifonos)){
 grafico1$porcentaje_audifonos[i] <- audifonos[aux]*100/(audifonos[aux] + no_audifonos[aux])
 grafico1$porcentaje_no_audifonos[i] <- no_audifonos[aux]*100/(audifonos[aux] + no_audifonos[aux])
 if(i%%4 == 0){
 aux <- aux + 1
 }
}
```
## MÉTODOS (XVI)
#### *Unión de los conjuntos de datos sedentarismo y uso de audífonos por edad y sexo*
```{r, warning = FALSE} 
sedent_gafas <-  
  gafas_SexAge %>% 
  mutate(numero_gafas = Valor*1000) %>% 
  select("Sexo", "Gafas", "numero_gafas", "Edad") %>% 
  full_join(x = ., 
            y = sedent_SexAge %>% 
            mutate(personas_sedentarias = Valor*1000) %>% 
            select("Sexo", "Sedentarismo", "personas_sedentarias", "Edad"),
            by = c("Sexo" = "Sexo", "Edad" = "Edad"))

```
## MÉTODOS (XVII)
#### *Modificación del conjunto de datos en relación al sedentarismo y al uso de gafas*
```{r}
grafico2 <-sedent_gafas %>%
  filter(Sexo != "Ambos sexos") %>%
  filter(Gafas %in% c(" Sí", " No")) %>%
  filter(Sedentarismo %in% c(" Sí", " No")) %>% 
  mutate(ratio_gafas_por_persona = 100*numero_gafas/personas_sedentarias) %>% 
  filter(Edad!=" TOTAL")
```
## MÉTODOS (XVIII)
#### *Modificación del conjunto de datos en relación al sedentarismo y al uso de gafas*

```{r}
cont <- 1
sedentarios <- c(NA, NA, NA, NA, NA, NA, NA, NA)
no_sedentarios <- c(NA, NA, NA, NA, NA, NA, NA, NA)
aux <- 1
for (i in 1:(length(grafico2$personas_sedentarias)/4)){
si_sedent <- grafico2$personas_sedentarias[cont]
cont <- cont + 1
no_sedent <- grafico2$personas_sedentarias[cont]
cont <- cont + 3
sedentarios[aux] <- si_sedent
no_sedentarios[aux] <- no_sedent
aux <- aux + 1
}
```

```{r}
grafico2$porcentaje_sedentarios <- NA
grafico2$porcentaje_no_sedentarios <- NA
aux <- 1
for (i in 1:length(grafico2$porcentaje_sedentarios)){
grafico2$porcentaje_sedentarios[i] <- sedentarios[aux]*100/(sedentarios[aux] + no_sedentarios[aux])
grafico2$porcentaje_no_sedentarios[i] <- no_sedentarios[aux]*100/(sedentarios[aux] + no_sedentarios[aux])
if(i%%4 == 0){
aux <- aux + 1
  }
}
```
## MÉTODOS (XIX)
#### *Modificación del conjunto de datos en relación al sedentarismo y al uso de gafas*
```{r}
cont <- 1
gafas <- c(NA, NA, NA, NA, NA, NA, NA, NA)
no_gafas <- c(NA, NA, NA, NA, NA, NA, NA, NA)
aux <- 1
for (i in 1:(length(grafico2$numero_gafas)/4)){
gf <- grafico2$numero_gafas[cont]
cont <- cont + 2
no_gf <- grafico2$numero_gafas[cont]
cont <- cont + 2
gafas[aux] <- gf
no_gafas[aux] <- no_gf
aux <- aux + 1
}

grafico2$porcentaje_gafas <- NA
grafico2$porcentaje_no_gafas <- NA
aux <- 1
for (i in 1:length(grafico2$numero_gafas)){
grafico2$porcentaje_gafas[i] <- gafas[aux]*100/(gafas[aux] + no_gafas[aux])
grafico2$porcentaje_no_gafas[i] <- no_gafas[aux]*100/(gafas[aux] + no_gafas[aux])
if(i%%4 == 0){
aux <- aux + 1
}
}
```
## RESULTADOS (I)
#### *Relación del sedentarismo con el uso de audífonos por grupos de edad y sexo (I)*
##### GRÁFICO I
```{r, eval=FALSE}
grafico1_H <- grafico1 %>% filter(.data = ., Sexo == "Hombres")
grafico1_M <- grafico1 %>% filter(.data = ., Sexo == "Mujeres")

grafico1 %>%
  ggplot() + 
  geom_col(aes(x = Edad, y = porcentaje_sedentarios/4, fill = "Sedentarismo"), color = "black") + 
    scale_fill_manual(values = c("#FFEC8B")) +
  geom_borderline(data = grafico1_H, aes(x = Edad, y = porcentaje_audifonos, 
    color = "Uso de audífonos (Hombres)"), linewidth = 1.2, bordercolor = "black", group = 1) +
  geom_borderline(data = grafico1_M, aes(x = Edad, y = porcentaje_audifonos, 
    color = "Uso de audífonos (Mujeres)"), linewidth = 1.2, bordercolor = "black",group = 1) + 
  scale_y_continuous(sec.axis = sec_axis(~., name = "Porcentaje Uso audífonos (%)")) +
  guides(x = guide_axis(angle =45)) +
  facet_wrap(facets = vars(Sexo), nrow = 1) +
  geom_point(data = grafico1_M, aes(x = Edad, y = porcentaje_audifonos), size=3, shape=21, fill="snow",
      color = "black") +
  geom_point(data = grafico1_H, aes(x = Edad, y = porcentaje_audifonos), size=3, shape=21, fill="snow",
      color = "black") +
```
## RESULTADOS (II)
#### *Relación del sedentarismo con el uso de audífonos por grupos de edad y sexo (II)*
##### GRÁFICO I
```{r, eval=FALSE}
  guides(fill = guide_legend(title = "Sedentarismo")) +
  guides(color = guide_legend(title = "Uso de Audífonos")) +
  labs(x= "Grupos de edad", 
       y = "Porcentaje sedentarismo (%)",
       title = "Relación del sedentarismo con el uso de audífonos por grupos de edad y sexo") +
  dark_theme_gray() + 
    theme (panel.grid.major = element_blank(), panel.grid.minor = element_blank(),
    plot.title =element_text(
        family = "serif",
        size = 12,
        hjust = 0.5,
        vjust = 2),
    axis.title = element_text(             
                   family = "serif",           
                   size = 9),              
    axis.text = element_text(             
                   family = "serif",            
                   size = 7),                
    axis.text.x = element_text(           
                    margin=margin(8, b = 12)),
    axis.text.y = element_text(           
                    margin=margin(8, b = 12))) + scale_color_manual(values = c("#9400D3", "cyan")) +
```    

## RESULTADOS (III)
#### *Relación del sedentarismo con el uso de audífonos por grupos de edad y sexo (III)*
##### GRÁFICO I
```{r, eval=FALSE}
theme(legend.title = element_text(
                    family = "serif",
                    size = 9),
        legend.text = element_text (
                    family = "serif",
                    size = 7),
        legend.position = "bottom")

```

## RESULTADOS (IV)
#### *Relación del sedentarismo con el uso de audífonos por grupos de edad y sexo (IV)*
##### GRÁFICO I
```{r, echo=FALSE, message=FALSE, warning=FALSE}

grafico1_H <- grafico1 %>% filter(.data = ., Sexo == "Hombres")
grafico1_M <- grafico1 %>% filter(.data = ., Sexo == "Mujeres")

grafico1 %>%
  ggplot() + 
  geom_col(aes(x = Edad, y = porcentaje_sedentarios/4, fill = "Sedentarismo"), color = "black") + 
    scale_fill_manual(values = c("#FFEC8B")) +
  geom_borderline(data = grafico1_H, aes(x = Edad, y = porcentaje_audifonos, 
    color = "Uso de audífonos (Hombres)"), linewidth = 1.2, bordercolor = "black", group = 1) +
  geom_borderline(data = grafico1_M, aes(x = Edad, y = porcentaje_audifonos, 
    color = "Uso de audífonos (Mujeres)"), linewidth = 1.2, bordercolor = "black",group = 1) + 
  scale_y_continuous(sec.axis = sec_axis(~., name = "Porcentaje Uso audífonos (%)")) +
  guides(x = guide_axis(angle =45)) +
  facet_wrap(facets = vars(Sexo), nrow = 1) +
  geom_point(data = grafico1_M, aes(x = Edad, y = porcentaje_audifonos), size=3, shape=21, 
    fill="snow", color = "black") +
  geom_point(data = grafico1_H, aes(x = Edad, y = porcentaje_audifonos), size=3, shape=21, 
    fill="snow", color = "black") +
  guides(fill = guide_legend(title = "Sedentarismo")) +
  guides(color = guide_legend(title = "Uso de Audífonos")) +
  labs(x= "Grupos de edad", 
       y = "Porcentaje sedentarismo (%)",
       title = "Relación del sedentarismo con el uso de audífonos por grupos de edad y sexo") +
  dark_theme_gray() + 
    theme (panel.grid.major = element_blank(), panel.grid.minor = element_blank(),
    plot.title =element_text(
        family = "serif",
        size = 12,
        hjust = 0.5,
        vjust = 2),
    axis.title = element_text(             
                   family = "serif",           
                   size = 9),              
    axis.text = element_text(             
                   family = "serif",            
                   size = 7),                
    axis.text.x = element_text(           
                    margin=margin(8, b = 12)),
    axis.text.y = element_text(           
                    margin=margin(8, b = 12))) + scale_color_manual(values = c("#9400D3", "cyan")) +
    theme(legend.title = element_text(
                    family = "serif",
                    size = 9),
        legend.text = element_text (
                    family = "serif",
                    size = 7),
        legend.position = "bottom")
```

## RESULTADOS (V)
#### *Relación del sedentarismo con el uso de audífonos por grupos de edad y sexo (V)*
##### GRÁFICO II
```{r, eval=FALSE}
grafico1 %>%
  ggplot() + 
  geom_col(aes(x = Sexo, y = porcentaje_sedentarios/4, fill = "Sedentarismo"), color = "black") + 
  scale_fill_manual(values = c("#FFEC8B")) +
  scale_y_continuous(sec.axis = sec_axis(~., name = "Porcentaje Uso audífonos (%)")) +
  guides(x = guide_axis(angle =45)) +
  guides(fill = guide_legend(title = "Sedentarismo")) +
  guides(shape = guide_legend(title = "Uso de Audífonos")) +
  facet_wrap(facets = vars(Edad), nrow = 2) +
  geom_point(data = grafico1, aes(x = Sexo, y = porcentaje_audifonos, shape = "Uso de Audifonos"), 
      size=3, fill="snow", color = "black") +
  scale_shape_manual(values = c(21, 21)) +
```
## RESULTADOS (VI)
#### *Relación del sedentarismo con el uso de audífonos por grupos de edad y sexo (VI)*
##### GRÁFICO II
```{r, eval=FALSE}
  labs(x= "División por sexos", 
       y = "Porcentaje sedentarismo (%)",
       title = "Relación del sedentarismo con el uso de audífonos según sexo y edad") +
  dark_theme_gray() + 
    theme(panel.grid.major = element_blank(), panel.grid.minor = element_blank(),
    plot.title =element_text(
        family = "serif",
        size = 12,
        hjust = 0.5,
        vjust = 2),
    axis.title = element_text(             
                   family = "serif",           
                   size = 9),              
    axis.text = element_text(             
                   family = "serif",            
                   size = 7),                
    axis.text.x = element_text(           
                    margin=margin(8, b = 12)),
    axis.text.y = element_text(           
                    margin=margin(8, b = 12))) +
```
## RESULTADOS (VII)
#### *Relación del sedentarismo con el uso de audífonos por grupos de edad y sexo (VII)*
##### GRÁFICO II
```{r, eval=FALSE}
theme(legend.title = element_text(
                      family = "serif",
                      size = 9),
        legend.text = element_text (
                      family = "serif",
                      size = 7),
        legend.position = "bottom")
```