---
title: "Relación del sedentarismo con problemas auditivos y visuales"
author: "Antonia Añazco, Daniel Marrón, Jorge Bermejo"
date: "`r Sys.Date()`"
output: 
  ioslides_presentation:
    widescreen: true
    smaller: true
    logo: "IMAGES/logo-universidad-de-burgos.png"
---

```{r setup, include=FALSE}
knitr::opts_chunk$set(echo = TRUE)
```


## ÍNDICE

- Introducción
- Objetivos
- Métodos
- Resultados
- Discusión


## INTRODUCCIÓN 📖

El sedentarismo representa un **serio problema** para la salud pública, especialmente en Occidente, según Rodulfo, J. I. A. (2019) 🤓 [1]. 

Algunos efectos según Hu, F. B. (2003) 🤓 [2]: 

• Hipertensión 

• Diabetes tipo II 

• Obesidad 

Ahora bien, ¿alguna vez os habéis planteado **cómo afecta al sedentarismo a otros aspectos acerca de nuestra salud no tan obvios**? 

## OBJETIVOS

• Relación entre el sedentarismo y el uso de audífonos por grupos de edad

• Relación entre el sedentarismo y el uso de audífonos según el sexo

• Relación entre el sedentarismo y el uso de gafas por grupos de edad

• Relación entre el sedentarismo y el uso de gafas según el sexo


## MÉTODOS (I)
### Importamos las librerías y los datos a usar
```{r, warning = FALSE}
library(tidyjson)
library(rjson)
library(tidyverse)
```
## MÉTODOS (II)
### Importamos las librerías y los datos a usar
```{r}
library(readr)
library(readxl)
library(dplyr)
library(ggplot2)
library(tidyr)
library(ggborderline)
library(ggdark)


audifono_sexo_edad <- fromJSON(file = "DATOS/audif_SexAge_miles.json")
gafas_sexo_edad <- fromJSON(file = "DATOS/gafas_SexAge_miles.json")
imc_sexo_edad <- fromJSON(file = "DATOS/imc_SexAge_miles.json")
sedentarismo_sexo_edad <- fromJSON(file = "DATOS/seden_SexAge_miles.json")
```
## MÉTODOS (III)
### FORMATEO DE DATOS
```{r}
audif_sexo_edad <- audifono_sexo_edad %>% spread_all()
gafas_sexo_edad <- gafas_sexo_edad %>% spread_all()
imc_sexo_edad <- imc_sexo_edad %>% spread_all()
sedent_sexo_edad <- sedentarismo_sexo_edad %>% spread_all()
```
#### Formateamos el conjunto de datos: "imc_SexAge"
```{r}
imc_sexo_edad %>% gather_object %>% json_types %>% count(name,type) 
```
## MÉTODOS (IV)
#### Formateamos el conjunto de datos: "imc_SexAge"
```{r}
imc_SexAge <- imc_sexo_edad %>%
enter_object(Data) %>%
gather_array %>%
spread_all()
imc_SexAge$Sexo <- NA
imc_SexAge$Edad <- NA
imc_SexAge$IMC <- NA
for (i in 1:dim(imc_SexAge)[1]){
  r <- unlist(gregexpr(',', imc_SexAge$Nombre[i]))
  primera_coma <- r[1]
  segunda_coma <- r[2]
  imc_SexAge$Sexo[i] <- substring(imc_SexAge$Nombre[i], 0, primera_coma-1)
  edad <- substring(imc_SexAge$Nombre[i], primera_coma+1, segunda_coma-1)
  if (edad != " TOTAL"){
  edad <- substring(imc_SexAge$Nombre[i], primera_coma+4, primera_coma+12)
  }
  imc_SexAge$Edad[i] <- edad
  imc_SexAge$IMC[i] <- substring(imc_SexAge$Nombre[i], segunda_coma+1)
}
```
## MÉTODOS (V)
#### Formateamos el conjunto de datos: "imc_SexAge"
Algunas aclaraciones al respecto:
```{r}
imc_SexAge %>% gather_object %>% json_types %>% count(name,type) 
```
Este "Code Chunk" nos sirve para saber a qué datos hemos de acceder. En particular, se formateará los datos de la categoría array (excepto MetaData) En el resultado anterior ya dicho array no se encuentra porque ya lo hemos formateado.
Además, las funciones unlist(gregexpr()) devuelve el índice de todas las apariciones de un determinado character en un character de mayor longitud. 
La función substring() devuelve el sub-character presente en un character de mayor longitud entre ciertos índices pasados como argumento.

## MÉTODOS (VI)
### FORMATEO DE DATOS
#### Formateamos el conjunto de datos: "sedent_sexo_edad"
```{r}
sedent_sexo_edad %>% gather_object %>% json_types %>% count(name, type)
```
## MÉTODOS (VII)
### FORMATEO DE DATOS
#### Formateamos el conjunto de datos: "sedent_sexo_edad"
{r}
sedent_SexAge <- sedent_sexo_edad %>% 
enter_object(Data) %>% 
gather_array %>% 
spread_all()
sedent_SexAge$Sexo <- NA
sedent_SexAge$Edad <- NA
sedent_SexAge$Sedentarismo <- NA
for (i in 1:dim(sedent_SexAge)[1]){
  r <- unlist(gregexpr(',', sedent_SexAge$Nombre[i]))
  primera_coma <- r[1]
  segunda_coma <- r[2]
  sedent_SexAge$Sexo[i] <- substring(sedent_SexAge$Nombre[i], 0, primera_coma-1)
  edad <- substring(sedent_SexAge$Nombre[i], primera_coma+1, segunda_coma-1)
  if (edad != " TOTAL"){
  edad <- substring(sedent_SexAge$Nombre[i], primera_coma+4, primera_coma+12)
  }
  sedent_SexAge$Edad[i] <- edad
  sedent_SexAge$Sedentarismo[i] <- substring(sedent_SexAge$Nombre[i], segunda_coma+1)
}

