---
title: "Relaci贸n del sedentarismo con problemas auditivos y visuales"
author: "Jorge Bermejo, Antonia A帽azco, Daniel Marr贸n"
date: "`r Sys.Date()`"
output: 
  html_document:
    toc: TRUE
    toc_float: TRUE
---

```{r setup, include=FALSE}
knitr::opts_chunk$set(echo = TRUE)
```
<div style="text-align: justify">
## INTRODUCCIN 

El sedentarismo representa un serio problema para la salud p煤blica, especialmente en Occidente, seg煤n Rodulfo, J. I. A. (2019)  [1]. Algunos de sus principales efectos, ampliamente estudiados, se evidencian en trastornos como la hipertensi贸n, la diabetes tipo II o la obesidad, las cuales ya alcanzan la categor铆a de epidemia en los Estados Unidos seg煤n Hu, F. B. (2003)  [2]. En el mismo art铆culo se habla tambi茅n de la relaci贸n directa entre estos trastornos y un estilo de vida sedentario, y, en particular, se comenta como un estilo de vida sedentario tiene consecuencias muy negativas independientemente de dieta y cantidad de horas dedicadas a la actividad f铆sica.

Ahora bien, 驴alguna vez os hab茅is planteado c贸mo afecta al sedentarismo a otros aspectos acerca de nuestra salud no tan obvios?

En el siguiente trabajo vamos a tratar de encontrar, o en su defecto descartar, la existencia de una correlaci贸n directa entre un estilo de vida sedentario y el desarrollo de problemas de visi贸n y/o auditivos vali茅ndonos para ello de sendos estudios expuestos m谩s adelante acerca de la distribuci贸n de dichos problemas y el estilo de vida a lo largo del territorio espa帽ol teniendo adem谩s en cuenta otros factores como edad o sexo. 


Carga de los datos a usar:

```{r}
library(tidyjson)
library(rjson)
library(tidyverse)
library(readr)
library(readxl)
library(dplyr)
imc_sexo_ccaa <- fromJSON(file = "DATOS/imc_sexo_ccaa.json")
once_provincias_edad <- fromJSON(file = "DATOS/afiliados_once_provincias_edad.json")
audifono_sexo_ccaa <- fromJSON(file = "DATOS/audifono_sexo_ccaa.json")
audifono_sexo_edad_estudios <- fromJSON(file = "DATOS/audifono_sexo_edad_estudios.json")
evolucion_afiliados_once <- fromJSON(file = "DATOS/evolucion_afiliados_once.json.json")
gafas_sexo_edad_estudios <- fromJSON(file = "DATOS/gafas_sexo_edad_estudios.json")
gafas_sexo_pais_nacimiento <- fromJSON(file = "DATOS/gafas_sexo_pais_nacimiento.json")
grupo_discapacidad_sexo_edad <- fromJSON(file = "DATOS/grupo_discapacidad_sexo_edad.json")
imc_sexo_grupoedad <- fromJSON(file = "DATOS/imc_sexo_grupoedad.json")
patologias_visuales_afiliados_once <- fromJSON(file = "DATOS/PATOLOGIAS_VISUALES_AFILIADOS_ONCE.json")
sedentarismo_clase_social <- fromJSON(file = "DATOS/sedentarismo_clasesocial.json")
sedentarismo_sexo_ccaa <- read_excel(file = "DATOS/sedentarismo_sexo_ccaa.xlsx")
sedentarismo_sexo_grupoedad <- fromJSON(file = "DATOS/sedentarismo_sexo_grupo_edad.json")
uso_braille_sexo_y_edad <- fromJSON(file = "DATOS/uso_braille_sexo_y_edad.json")
```

Formateamos los datos:

```{r}
imc_sexo_caa <- imc_sexo_ccaa %>% spread_all()
audif_sexo_ccaa <- audifono_sexo_ccaa %>% spread_all()
audif_sexo_edad_estud <- audifono_sexo_edad_estudios %>% spread_all()
evol_afil_once <- evolucion_afiliados_once %>% spread_all()
gafas_sexo_edad_estud <- gafas_sexo_edad_estudios %>% spread_all()
gafas_sexo_paisnac <- gafas_sexo_pais_nacimiento %>% spread_all()
discap_sexo_edad <- grupo_discapacidad_sexo_edad %>% spread_all()
imc_sexo_gredad <- imc_sexo_grupoedad %>% spread_all()
pato_visu_afil_once <- patologias_visuales_afiliados_once %>% spread_all()
```

## DATOS 


## BIBLIOGRAFA 

[1] Rodulfo, J. I. A. (2019). Sedentarism, a disease from XXI century. Cl铆nica e Investigaci贸n en arteriosclerosis (English edition), 31(5), 233-240. https://doi.org/10.1016/j.artere.2019.04.001 

 
[2]  Hu, F. B. (2003). Sedentary lifestyle and risk of obesity and type 2 diabetes. Lipids, 38(2), 103-108. 
<div/>