---
title: "Relaci贸n del sedentarismo con problemas auditivos y visuales"
author: "Jorge Bermejo, Antonia A帽azco, Daniel Marr贸n"
date: "`r Sys.Date()`"
output: 
  html_document:
    toc: TRUE
    toc_float: TRUE
---

```{r setup, include=FALSE}
knitr::opts_chunk$set(echo = TRUE)
```
<div style="text-align: justify">
## INTRODUCCIN 

El sedentarismo representa un serio problema para la salud p煤blica, especialmente en Occidente, seg煤n Rodulfo, J. I. A. (2019)  [1]. Algunos de sus principales efectos, ampliamente estudiados, se evidencian en trastornos como la hipertensi贸n, la diabetes tipo II o la obesidad, las cuales ya alcanzan la categor铆a de epidemia en los Estados Unidos seg煤n Hu, F. B. (2003)  [2]. En el mismo art铆culo se habla tambi茅n de la relaci贸n directa entre estos trastornos y un estilo de vida sedentario, y, en particular, se comenta como un estilo de vida sedentario tiene consecuencias muy negativas independientemente de dieta y cantidad de horas dedicadas a la actividad f铆sica.

Ahora bien, 驴alguna vez os hab茅is planteado c贸mo afecta al sedentarismo a otros aspectos acerca de nuestra salud no tan obvios?

En el siguiente trabajo vamos a tratar de encontrar, o en su defecto descartar, la existencia de una correlaci贸n directa entre un estilo de vida sedentario y el desarrollo de problemas de visi贸n y/o auditivos vali茅ndonos para ello de sendos estudios expuestos m谩s adelante acerca de la distribuci贸n de dichos problemas y el estilo de vida a lo largo del territorio espa帽ol teniendo adem谩s en cuenta otros factores como edad o sexo. 


Carga de los datos a usar:

```{r}
library(tidyjson)
library(rjson)
library(tidyverse)
library(readr)
imc_sexo_ccaa <- fromJSON(file = "DATOS/imc_sexo_ccaa.json")
once_provincias_edad <- fromJSON(file = "DATOS/afiliados_once_provincias_edad.json")
audifono_sexo_ccaa <- fromJSON(file = "DATOS/audifono_sexo_ccaa.json")

```


## DATOS 


## BIBLIOGRAFA 

[1] Rodulfo, J. I. A. (2019). Sedentarism, a disease from XXI century. Cl铆nica e Investigaci贸n en arteriosclerosis (English edition), 31(5), 233-240. https://doi.org/10.1016/j.artere.2019.04.001 

 
[2]  Hu, F. B. (2003). Sedentary lifestyle and risk of obesity and type 2 diabetes. Lipids, 38(2), 103-108. 
<div/>