---
title: "Relación del sedentarismo con problemas auditivos y visuales"
author: "Jorge Bermejo, Antonia Añazco, Daniel Marrón"
date: "`r Sys.Date()`"
output: 
  html_document:
    toc: TRUE
    toc_float: TRUE
---

```{r setup, include=FALSE}
knitr::opts_chunk$set(echo = TRUE)
```
<div style="text-align: justify">
## INTRODUCCIÓN 📖

El sedentarismo representa un serio problema para la salud pública, especialmente en Occidente, según Rodulfo, J. I. A. (2019) 🤓 [1]. Algunos de sus principales efectos, ampliamente estudiados, se evidencian en trastornos como la hipertensión, la diabetes tipo II o la obesidad, las cuales ya alcanzan la categoría de epidemia en los Estados Unidos según Hu, F. B. (2003) 🤓 [2]. En el mismo artículo se habla también de la relación directa entre estos trastornos y un estilo de vida sedentario, y, en particular, se comenta como un estilo de vida sedentario tiene consecuencias muy negativas independientemente de dieta y cantidad de horas dedicadas a la actividad física.

Ahora bien, ¿alguna vez os habéis planteado cómo afecta al sedentarismo a otros aspectos acerca de nuestra salud no tan obvios?

En el siguiente trabajo vamos a tratar de encontrar, o en su defecto descartar, la existencia de una correlación directa entre un estilo de vida sedentario y el desarrollo de problemas de visión y/o auditivos valiéndonos para ello de sendos estudios expuestos más adelante acerca de la distribución de dichos problemas y el estilo de vida a lo largo del territorio español teniendo además en cuenta otros factores como edad o sexo. 


Carga de los datos a usar:

```{r}
library(tidyjson)
library(rjson)
library(tidyverse)
library(readr)
library(readxl)
library(dplyr)
###imc_sexo_ccaa <- fromJSON(file = "DATOS/imc_sexo_ccaa.json")
###once_provincias_edad <- fromJSON(file = "DATOS/afiliados_once_provincias_edad.json")
###audifono_sexo_ccaa <- fromJSON(file = "DATOS/audifono_sexo_ccaa.json")
audifono_sexo_edad_estudios <- fromJSON(file = "DATOS/audifono_sexage.json")
#evolucion_afiliados_once <- fromJSON(file = "DATOS/evolucion_afiliados_once.json")
gafas_sexo_edad_estudios <- fromJSON(file = "DATOS/gafas_sexo_edad_estudios.json")
###gafas_sexo_pais_nacimiento <- fromJSON(file = "DATOS/gafas_sexo_pais_nacimiento.json")
###grupo_discapacidad_sexo_edad <- fromJSON(file = "DATOS/grupo_discapacidad_sexo_edad.json")
imc_sexo_grupoedad <- fromJSON(file = "DATOS/imc_sexo_grupoedad.json")
#patologias_visuales_afiliados_once <- fromJSON(file = "DATOS/PATOLOGIAS_VISUALES_AFILIADOS_ONCE.json")
###sedentarismo_clase_social <- fromJSON(file = "DATOS/sedentarismo_clasesocial.json")
#sedentarismo_sexo_ccaa <- read_excel("DATOS/sedentarismo_sexo_ccaa.xlsx") 
sedentarismo_sexo_grupoedad <- fromJSON(file = "DATOS/sedentarismo_sexo_grupo_edad.json")
###uso_braille_sexo_y_edad <- fromJSON(file = "DATOS/uso_braille_sexo_y_edad.json")
```

Formateamos los datos:

```{r}
###imc_sexo_caa <- imc_sexo_ccaa %>% spread_all()
###audif_sexo_ccaa <- audifono_sexo_ccaa %>% spread_all()
audif_sexo_edad_estud <- audifono_sexo_edad_estudios %>% spread_all()
#evol_afil_once <- evolucion_afiliados_once %>% spread_all()
gafas_sexo_edad_estud <- gafas_sexo_edad_estudios %>% spread_all()
###gafas_sexo_paisnac <- gafas_sexo_pais_nacimiento %>% spread_all()
#discap_sexo_edad <- grupo_discapacidad_sexo_edad %>% spread_all()
imc_sexo_gredad <- imc_sexo_grupoedad %>% spread_all()
#pato_visu_afil_once <- patologias_visuales_afiliados_once %>% spread_all()
###sedent_clasocial <- sedentarismo_clase_social %>% spread_all()
sedent_sexo_gredad <- sedentarismo_sexo_grupoedad %>% spread_all()
###braille_sexo_edad <- uso_braille_sexo_y_edad %>% spread_all()
```
```{r, eval = FALSE}
imc_sexo_gredad %>% gather_object %>% json_types %>% count(name,type) 
```
```{r}
imc_SexAge <- imc_sexo_gredad %>%
enter_object(Data) %>%
gather_array %>%
spread_all()
imc_SexAge$Sexo <- NA
imc_SexAge$Edad <- NA
imc_SexAge$IMC <- NA
for (i in 1:dim(imc_SexAge)[1]){
  r <- unlist(gregexpr(',', imc_SexAge$Nombre[i]))
  primera_coma <- r[1]
  segunda_coma <- r[2]
  imc_SexAge$Sexo[i] <- substring(imc_SexAge$Nombre[i], 0, primera_coma-1)
  imc_SexAge$Edad[i] <- substring(imc_SexAge$Nombre[i], primera_coma+1, segunda_coma-1)
  imc_SexAge$IMC[i] <- substring(imc_SexAge$Nombre[i], segunda_coma+1)
}
```
Algunas aclaraciones al respecto:
```{r, eval = FALSE}
imc_sexo_gredad %>% gather_object %>% json_types %>% count(name,type) 
```
Este "Code Chunk" (que no se evalúa) nos sirve para saber a que datos hemos de acceder.
Además, las funciones `unlist(gregexpr())` devuelve el índice de todas las apariciones de un determinado character en un character de mayor longitud. 
La función `substring()` devuelve el sub-character presente en un character de mayor longitud entre ciertos índices pasados como argumento.

```{r, eval = FALSE}
audif_sexo_edad_estud %>% gather_object %>% json_types %>% count(name, type)
```
```{r}
sedent_SexAge <- sedent_sexo_gredad %>% 
enter_object(Data) %>% 
gather_array %>% 
spread_all()
sedent_SexAge$Sexo <- NA
sedent_SexAge$Edad <- NA
for (i in 1:dim(sedent_SexAge)[1]){
  r <- unlist(gregexpr(',', sedent_SexAge$Nombre[i]))
  primera_coma <- r[1]
  segunda_coma <- r[2]
  sedent_SexAge$Sexo[i] <- substring(sedent_SexAge$Nombre[i], 0, primera_coma-1)
  sedent_SexAge$Edad[i] <- substring(sedent_SexAge$Nombre[i], primera_coma+1, segunda_coma-1)
}
```
```{r, eval = FALSE}
gafas_sexo_edad_estud %>% gather_object %>% json_types %>% count(name,type) 
```
```{r}
gafas_SexAge <- gafas_sexo_edad_estud %>%
  enter_object(Data) %>%
  gather_array %>%
  spread_all()
gafas_SexAge$Sexo <- NA
gafas_SexAge$Edad <- NA
gafas_SexAge$Estudios <- NA
gafas_SexAge$Gafas <- NA
for (i in 1:dim(gafas_SexAge)[1]){
  r <- unlist(gregexpr(',', gafas_SexAge$Nombre[i]))
  primera_coma <- r[1]
  segunda_coma <- r[2]
  tercera_coma <- r[3]
  gafas_SexAge$Sexo[i] <- substring(gafas_SexAge$Nombre[i], 0, primera_coma-1)
  gafas_SexAge$Edad[i] <- substring(gafas_SexAge$Nombre[i], primera_coma+1, segunda_coma-1)
  gafas_SexAge$Estudios[i] <- substring(gafas_SexAge$Nombre[i], segunda_coma+1, tercera_coma-1)
  gafas_SexAge$Gafas[i] <- substring(gafas_SexAge$Nombre[i], tercera_coma+1)
}
```

## DATOS 📖


## BIBLIOGRAFÍA 📖

[1] Rodulfo, J. I. A. (2019). Sedentarism, a disease from XXI century. Clínica e Investigación en arteriosclerosis (English edition), 31(5), 233-240. https://doi.org/10.1016/j.artere.2019.04.001 

 
[2]  Hu, F. B. (2003). Sedentary lifestyle and risk of obesity and type 2 diabetes. Lipids, 38(2), 103-108. 
<div/>

